臺灣苗栗地方法院刑事判決　　　　　　100年度簡上字第100號
上　訴　人　臺灣苗栗地方法院檢察署檢察官
被　　　告　羅弘政
上列上訴人因被告竊盜案件，不服本院100 年度苗簡字第797 號
中華民國100 年8 月30日第一審簡易判決（起訴案號：100 年度
偵字第3786號），提起上訴，本院管轄之第二審合議庭判決如下
：
    主  文
原判決撤銷。
羅弘政犯加重竊盜罪，處有期徒刑陸月，如易科罰金，以新臺幣
壹仟元折算壹日。
    事  實
一、羅弘政意圖為自己不法之所有，於民國100 年6 月4 日2 時
    49分許，騎乘車號：IJP-252 號重機車至苗栗縣通霄鎮烏眉
    里3 鄰烏眉坑26號邱信祥住處，以徒手破壞該住處後方鐵窗
    踰越窗戶之方式侵入該屋內，竊得邱信祥所有現金新臺幣5
    千餘元後，隨即騎乘上開機車逃逸，嗣經邱信祥發覺報警查
    獲。
二、案經邱信祥訴由苗栗縣警察局通霄分局報告臺灣苗栗地方法
    院檢察署檢察官偵查起訴。
    事  實
壹、程序部分
    按現行刑事訴訟法為保障被告之反對詰問權，排除具有虛偽
    危險性之傳聞證據，以求實體真實之發見，於該法第159 條
    第1 項明定被告以外之人於審判外之言詞或書面陳述，除法
    律有規定者外，不得作為證據。又被告以外之人於審判外之
    陳述，雖不符前4 條之規定（即刑事訴訟法第159 條之1 至
    同條之4 ），而經當事人於審判程序同意作為證據，法院審
    酌該言詞陳述或書面陳述作成時之情況，認為適當者，亦得
    為證據；當事人、代理人或辯護人於法院調查證據時，知有
    第159 條第1 項不得為證據之情形，而未於言詞辯論終結前
    聲明異議者，視為有前項之同意，刑事訴訟法第159 條之5
    定有明文。經查：證人邱信祥於警詢及偵查中之證述，均經
    本院於審理程序中提示予被告，惟被告於言詞辯論終結前，
    均未對該等證據之證據能力聲明異議，則自可認該證述具有
    證據能力。
貳、實體部分
一、上揭犯罪事實，業據被告羅弘政於警詢、偵查及本院審理時
    坦承不諱，核與證人即被害人邱信祥於警詢及偵查中指訴之
    情節相符，並有現場照片、監視器翻拍照片10張、車號：IJ
    P- 252號重機車查詢資料等件在卷可稽，足見被告之自白與
    事實相符。本案事證明確，被告之犯行洵堪認定，應予依法
    論科。
二、核被告所為，係犯刑法第321 條第1 項第1 、2 款之侵入住
    宅、毀越安全設備之加重竊盜罪。
三、原審認被告犯罪事證明確，據以論罪科刑，固非無見。惟按
    ：「刑法第59條之酌減其刑，必其犯罪情狀在客觀上足以引
    起一般同情，認為即予宣告法定低度刑期，猶嫌過重者，始
    有其適用。原判決徒以被告年輕識淺，且係初犯，一念之差
    ，觸犯刑章，情節又非重大，僅可為法定刑內從輕科刑之標
    準，作為酌減其刑之根據，尤難謂當」（最高法院69年度臺
    上字第3800號判決意旨參照），是原判決僅以被告年輕識淺
    等理由，即依刑法第59條規定酌減其刑，揆諸前揭說明，自
    有未恰。況被告曾受感化教育，仍未悔改，素行非佳，此有
    臺灣高等法院被告前案紀錄表1 份附卷可稽，又犯本次加重
    竊盜犯行，顯非年輕識淺或思慮欠週，原審未察，而遽然援
    引刑法第59條規定減輕其刑，難謂妥適，上訴意旨據此指摘
    原判決適用法則不當，為有理由，爰撤銷原判決，並審酌被
    告以徒手竊盜之犯罪手段，尚稱平和，所竊得之物價值非鉅
    ，並已與被害人達成和解（見偵3786卷第20、22頁），但以
    夜間毀損鐵窗侵入住宅方式竊盜，危害社會治安匪淺，及衡
    諸被告之犯罪動機、生活狀況、智識程度，犯後始終坦承全
    部犯行，已知悔悟，是其犯後態度非劣等一切情狀，量處被
    告有期徒刑6 月，併諭知易科罰金之折算標準，以資懲儆。
四、據上論斷，應依刑事訴訟法第455 條之1 第1 項、第3 項、
    第369 條第1 項前段、第364 條、第299 條第1 項前段，刑
    法第321 條第1 項第1 、2 款、第41條第1 項前段，判決如
    主文。
本案經檢察官盧美如到庭執行職務。
中    華    民    國    100     年    12  月    21    日
                        臺灣苗栗地方法院刑事第一庭
                            審判長法  官  柳章峰
                                  法  官  林大為
                                  法  官  伍偉華
上正本證明與原本無異。
不得上訴。
                                  書記官  蕭雅文
中    華    民    國  100     年    12    月    21    日
附錄本案論罪科刑之法條全文：
中華民國刑法第321條
（加重竊盜罪）
犯竊盜罪而有下列情形之一者，處六月以上、五年以下有期徒刑
，得併科
新臺幣十萬元以下罰金：
一、侵入住宅或有人居住之建築物、船艦或隱匿其內而犯之者。
二、毀越門扇、牆垣或其他安全設備而犯之者。
三、攜帶兇器而犯之者。
四、結夥三人以上而犯之者。
五、乘火災、水災或其他災害之際而犯之者。
六、在車站、埠頭、航空站或其他供水、陸、空公眾運輸之舟、
    車、航空機內而犯之者。
前項之未遂犯罰之。